【裁判字號】    98,基簡,235
【裁判日期】    980427
【裁判案由】    清償債務
【裁判全文】
臺灣基隆地方法院基隆簡易庭民事判決
原      告  誠第一資產管理股份有限公司
法定代理人  甲○○
訴訟代理人  戊○○
被      告  己○○
            丁○○
            丙○○
            乙○○
上列當事人間請求清償債務事件，本院於民國98年4月22日言詞
辯論終結，判決如下：
    主  文
被告乙○○應於繼承被繼承人吳游玉汝遺產範圍內，與被告己○○、丁○○、丙○○連帶給付原告新台幣貳拾捌萬柒仟參佰伍拾
捌元，及其中貳拾參萬肆仟捌佰伍拾壹元自民國九十五年二月十
九日起至清償日止，按年息百分之二十計算之利息。
原告其餘之訴駁回。
訴訟費用新台幣參仟零玖拾元由被告乙○○於繼承被繼承人吳游
玉汝遺產範圍內，與其餘被告連帶負擔。
本判決得假執行。
    事實及理由要領
一、原告起訴主張：訴外人即被告等之被繼承人吳游玉汝前於民
    國（下同）92年7月9日與訴外人中華商業銀行股份有限公司
    （下稱中華商銀）訂立小額信用貸款契約，約定以中華商銀
    發行之麥克現金卡為工具循環使用，並約定被告若未依約定
    按期清償本息，即喪失期限利益，全部債務視為到期並提前
    終止契約，利息按年息20％固定計算。又吳游玉汝並未按期
    還款，而於93年9月6日死亡，被告等四人為吳游玉汝之繼承
    人，並未於法定期間聲明拋棄繼承或限定繼承，亦未清償吳
    游玉汝所積欠款項，是結算至自95年2月18日止，被告等尚
    積欠本息新台幣（下同）287,358元未為清償，中華商銀遂
    逾96年10月17日將該債權讓與予原告，為此提起本件訴訟等
    語。
二、被告丁○○、丙○○聲明請求駁回原告之訴，並辯以：渠等
    於吳游玉汝生前並不知道她有去辦現金卡使用，亦不知道她
    有欠錢未還，渠等從未接到過她的帳單，故渠等才沒有去辦
    理拋棄繼承等語。被告己○○、乙○○則經合法通知而未到
    庭，亦未提出準備書狀為任何聲明或陳述。
三、經查，原告主張之事實，業據提出與其所述相符之現金卡申
    請書、小額信用貸款契約暨約定書、現金卡帳單、債權讓與
    聲明書、吳游玉汝之除戶戶籍謄本、被告等之戶籍謄本、繼
    承系統表及本院97年10月7日基院慧民科字第24498號函等件
    影本為證，並為被告丁○○、丙○○所不否認，本院審酌原
    告所提事證與其主張相符，應堪信為真實。按繼承人自繼承
    開始時，除民法另有規定外，承受被繼承人財產上之一切權
    利、義務；繼承人對於被繼承人之債務，負連帶責任。及成
    人為無行為能力人或限制行為能力人對於被繼承人之債務，
    以所得遺產為限，負清償責任，此觀民法第1148條前段、第
    1153條第1、2項規定甚明。查吳游玉汝於93年9月6日死亡時
    ，被告乙○○年僅18歲，為限制行為能力人，依上開條文規
    定，應僅以所得遺產之範圍為限而與其他被告同負連帶清償
    之責，是原告就被告乙○○部分之主張於法尚有未合，應予
    駁回；又被告丁○○、丙○○辯稱渠等對吳游玉汝之債務並
    不清楚云云，經核與被告等是否概括繼承吳游玉汝對原告所
    負之債務無涉，自不得據為不負履行義務之抗辯。從而，原
    告依消費借貸契約、債權讓與及繼承之法律關係請求被告乙○○於繼承被繼承人吳游玉汝遺產範圍內，與被告己○○、
    丁○○、丙○○連帶給付如主文第1項所示之本金、利息，
    為有理由，應予准許。
四、本件係就民事訴訟法第427條第1項規定適用簡易程序訴訟所
    為被告敗訴之判決，爰依民事訴訟法第436條第2項、第389
    條第1項第3款之規定，依職權宣告假執行。
五、本件訴訟費用3,090元由被告乙○○於繼承被繼承人吳游玉
    汝遺產範圍內，與其餘被告連帶負擔。
中    華    民    國    98    年    4     月    27    日
                  基隆簡易庭法  官  蔡聰明
以上正本係照原本作成。
對於本件判決如有不服，應於收受送達後20日內向本院提出上訴
書狀，上訴於本院合議庭，並按他造當事人之人數附具繕本。
中    華    民    國    98    年    4     月    27    日
                            書記官  林蔚菁


司法院資訊處製作；財團法人民間司法改革基金會備份。
